【裁判字號】    92,訴,2149
【裁判日期】    921231
【裁判案由】    偽造有價證券等
【裁判全文】
臺灣臺中地方法院刑事判決                        九十二年度訴字第二一四九號
    公  訴  人  臺灣臺中地方法院檢察署檢察官
    被      告  乙○○
    指定辯護人  本院公設辯護人  丙○○
右列被告因偽造有價證券等案件，經檢察官提起公訴（九十二年度偵緝字第四二八號
），本院判決如左：
    主  文
乙○○意圖供行使之用，而偽造有價證券，處有期徒刑壹年拾月。緩刑肆年。
偽造之附表編號一之支票壹紙、附表編號二、三之支票背面偽造之彭湘瑋之署押各壹
枚，均沒收。
    事  實
一、乙○○於民國（下同）九十一年五月十四日二十時五十分許，與甲○○一同前往
    台中市○○路之「義大利汽車旅館」休息，詎乙○○竟意圖為自己不法之所有，
    趁甲○○脫去衣物，進入浴室放洗澡水時，竊取甲○○所有之衣褲、不詳廠牌型
    號之行動電話機一具（下稱手機）、汽車鑰匙一串、及皮包一個（內有如附表所
    示之支票三紙、汽機車駕照與行照、第一商銀提款卡各一張、現金新台幣四百餘
    元），得手後，逕自離去。乙○○並意圖供行使之用，於九十一年八月十九日在
    其台中市○區○○路二一七巷二弄七號三樓住處擅自在其竊得之附表編號一之支
    票上（甲○○已先蓋用印鑑章），填載發票日為九十一年八月二十日，金額新台
    幣（下同）十萬元，而偽造該紙有價證券，乙○○並同時在該支票背面背書。乙
    ○○並基於概括之犯意，連續於九十一年六月十日左右在其上開住處擅自在其竊
    得之附表編號三之支票背面偽造其女彭湘瑋之背書；再連續於九十一年八月十日
    在上開住處，擅自在附表編號二之支票背面偽造其女彭湘瑋之背書，均足以生損
    害於彭湘瑋，並分別持向銀行或台中郵局提示而行使附表編號一之偽造有價證券
    ，及附表編號二、三之支票上偽造之彭湘瑋背書，除領得附表編號三之支票款外
    ，因甲○○已辦理掛失止付，其餘二紙支票（即附表編號一、二之支票）因而退
    票，經台中市票據交換所函警偵辦，循線查知上情。
二、案經甲○○訴請台中市警察局第二分局報請臺灣臺中地方法院檢察署檢察官偵查
    起訴。
    理  由
一、訊據被告乙○○對於右揭事實坦承不諱，核與告訴人甲○○所指訴之情節相符，
    並有掛失止付票據提示人資料查報表、遺失票據申報書各二份、附表編號一、二
    、三之支票影本各一紙、彭湘瑋之郵局存簿存提資料影本一份、台中商業銀行松
    竹分行九十二年十二月三日函覆文等附卷可資佐證，事證至臻明確，被告乙○○
    犯行洵堪認定。
二、核被告乙○○所為，係犯刑法第三百二十條第一項之竊盜罪、第二百零一條第一
    項之偽造有價證券罪、第二百十六條、第二百十條之行使偽造私文書罪。被告行
    使偽造有價證券之輕行為，應為偽造有價證券之重行為吸收，被告偽造私文書之
    低度行為，應為行使之高度行為吸收，均不另論罪。被告所為前開刑法第二百十
    六條、第二百十條之行使偽造私文書二次犯行，時間緊接，犯罪構成要件又復相
    同，顯係基於概括之犯意為之，為連續犯，爰依刑法第五十六條之規定以一罪論
    ，並加重其刑。又公訴人起訴事實雖未敘及被告起訴事實外之行使附表編號三之
    支票上偽造之彭湘瑋背書之犯行（按公訴人此部份僅起訴一次而已），然該部分
    事實與公訴人起訴之犯罪事實既具連續犯，屬裁判上一罪關係，依審判不可分之
    原則，亦為起訴效力所及，自為本院審理論究範圍，併予敘明。再被告所犯上開
    三罪間，有方法結果之牽連關係，為牽連犯，應依刑法第五十五條規定從一重之
    偽造有價證券罪處斷。被告乙○○犯罪所得非鉅，犯罪情狀尚非無可憫恕，科以
    法定最低度之刑，猶嫌過重，爰依刑法第五十九條規定，減輕其刑。另刑有加重
    及減輕者，依刑法第七十一條第一項規定，先加後減。爰審酌被告乙○○犯罪之
    動機、目的、手段、品行、所生危害及犯罪後坦認罪愆，頗具悔意，且已與告訴
    人甲○○達成民事和解，取得諒解，此亦有和解書一份在卷可考，犯後態度尚佳
    等一切情狀，量處如主文所示之刑，以資懲儆。末查被告乙○○前未曾受有期徒
    刑以上刑之宣告，有臺灣臺中地方法院檢察署刑案資料查註紀錄表一份附卷可按
    ，被告坦承犯行，深具悔意，其經此教訓，當知警惕戒慎而無再犯之虞，本院綜
    核各情，認其所受上開宣告之刑，以暫不執行為適當，爰併予宣告緩刑四年，以
    啟自新。被告偽造之附表編號一之支票一紙為有價證券，應依刑法第二百零五條
    規定，不問屬於犯人與否，併予宣告沒收之。附表編號二、三之支票背面偽造之
    彭湘瑋之署押各一枚，應依刑法第二百十九條規定，不問屬於犯人與否，亦併予
    宣告沒收之。
據上論斷，應依刑事訴訟法第二百九十九條第一項前段、刑法第三百二十條第一項、
第二百零一條第一項、第二百十六條、第二百十條、第五十五條、第五十九條、第二
百零五條、第二百十九條、第七十四條第一款、罰金罰鍰提高標準條例第一條前段，
判決如主文。
中      華      民      國    九十二    年     十二     月    三十一    日
                                        臺灣臺中地方法院刑事第八庭
              審判長法  官  朱  光  國
                                                法  官  吳  崇  道
                                                法  官  洪  俊  誠
右正本證明與原本無異。
如不服本判決，應於判決送達後十日內向本院提出上訴狀，上訴於臺灣高等法院臺中
分院(須附繕本)。
                                                書記官  胡  美  娟
中      華      民      國    九十二    年     十二     月    三十一    日
附錄論罪科刑實體法條文：
刑法第三百二十條第一項：
意圖為自己或第三人不法之所有，而竊取他人之動產者，為竊盜罪，處五年以下有期
徒刑、拘役或五百元以下罰金。
（罰金部份業經提高十倍為五千元）
刑法第二百零一條第一項：
意圖供行使之用，而偽造、變造公債票、公司股票或其他有價證券者，處三年以上十
年以下有期徒刑，得併科三千元以下罰金。
（罰金部份業經提高十倍為三萬元）
刑法第二百零五條：
偽造、變造之有價證券、郵票、印花稅票、信用卡、金融卡、儲值卡或其他相類作為
提款、簽帳、轉帳或支付工具之電磁紀錄物及前條之器械原料及電磁紀錄，不問屬於
犯人與否，沒收之。
刑法第二百一十六條：
行使第二百十條至第二百十五條之文書者，依偽造、變造文書或登載不實事項或使登
載不實事項之規定處斷。
刑法第二百一十條：
偽造、變造私文書，足以生損害於公眾或他人者，處五年以下有期徒刑。
刑法第二百十九條：
偽造之印章、印文或署押，不問屬於犯人與否，沒收之。
附表：
┌──┬──────┬────┬──────┬───┬─────┬───┐
│編號│付   款   人│發 票 人│帳        號│發票日│票據號碼  │金  額│
├──┼──────┼────┼──────┼───┼─────┼───┤
│ 一 │第一商業銀行│甲○○  │０二三七七八│8.20│QB0000000 │100000│
│    │清水分行    │        │            │      │          │      │
├──┼──────┼────┼──────┼───┼─────┼───┤
│ 二 │萬通商業銀行│必旺軸承│一０００─五│8.│AJ0000000 │10283 │
│    │大里分行    │有限公司│            │      │          │      │
├──┼──────┼────┼──────┼───┼─────┼───┤
│ 三 │台中商業銀行│宏一商行│四二二七    │7.10│0000000   │6500  │
│    │松竹分行    │顏兆宏  │            │      │    │      │
└──┴──────┴────┴──────┴───┴─────┴───┘


司法院資訊處製作；財團法人民間司法改革基金會備份。
